【裁判字號】    95,上訴,313
【裁判日期】    950413
【裁判案由】    毒品危害防制條例
【裁判全文】
臺灣高等法院臺中分院刑事判決         95年度上訴字第313號
上  訴  人
即  被  告  甲○
上列上訴人因毒品危害防制條例案件，不服臺灣臺中地方法院94
年度訴字第3557號中華民國94年11月29日第一審判決（起訴案號
：臺灣臺中地方法院檢察署94年度毒偵字第5298號、移併本院審
理案號：臺灣臺中地方法院檢察署95年度毒偵字第414號），提
起上訴，本院判決如下：
    主  文
原判決撤銷。
甲○連續施用第一級毒品，累犯，處有期徒刑拾月，扣案之第一
級毒品海洛因貳小包（淨重零點壹貳公克、空包裝重零點肆零公
克）、海洛因壹包（淨重零點零公克、空包裝重零點壹玖公克
），沒收銷燬之；注射針筒壹支，沒收。
    事  實
一、甲○素行前曾犯竊盜、贓物、違反肅清煙毒條例、違反麻醉
    藥品管理條例、違反槍砲彈藥刀械管制條例等罪，其中於民
    國（下同）八十七年間、八十九年間所觸犯竊盜、贓物罪，
    經臺灣臺中地方法院分別判處有期徒刑五月、三月，如易科
    罰金，均以參佰元折算壹日確定，嗣經臺灣臺中地方法院定
    應執行刑為有期徒刑七月確定，甫於九十一年十一月十六日
    執行完畢，甲○又曾因施用毒品案件，經觀察勒戒後，認有
    繼續施用毒品之傾向，再送戒治處所施以強制戒治，於九十
    四年七月二十七日強制戒治執行完畢釋放，並由臺灣臺中地
    方法院檢察署檢察官以九十四年度戒毒偵字第一六五號為不
    起訴處分確定。猶不知悔改，於前開強制戒治執行完畢釋放
    後五年內，復基於施用第一級毒品海洛因之概括犯意，自九
    十四年九月一日起至九十五年一月十五日止，在其臺中市○
    ○路三五九之二號七樓之二十五室及臺中市中區公園空屋內
    以將第一級毒品海洛因摻在香菸內吸食以及以注射針筒注射
    之方式，連續施用第一級毒品海洛因多次，平均一天施用一
    至二次。嗣為警於同年九月二十三日下午十九時許，至上址
    執行搜索時查獲，並扣得第一級毒品海洛因二小包（淨重零
    點壹貳公克、空包裝重零點肆零公克）、復於九十五年一月
    十五日十四時許，經警在臺中市○區○○路、柳川西路口查
    獲，並扣得海洛因壹包（淨重零點零公克、空包裝重零點
    壹玖公克）及甲○所有供施用第一級毒品之注射針筒壹支。
二、案經臺中市警察局第一分局報請臺灣臺中地方法院檢察署檢
    察官偵查起訴及移併本院審理。
    事  實
一、上開事實，業據上訴人即被告（以下簡稱被告）甲○坦承不
    諱，且扣案之白色粉末二小包及白色粉末一包分別送法務部
    調查局鑑定結果均為第一級毒品海洛因，其中貳小包（淨重
    零點壹貳公克、空包裝重零點肆零公克）、壹包（淨重零點
    零公克、空包裝重零點壹玖公克），有法務部調查局94年
    9月23日調科壹字第0940003989號、95年3月13日調科壹字第
    120017491號鑑定通知書各一份在卷可稽，而被告為警查獲
    ，經警採其尿液送請私立中山醫學大學附設醫院藥物濫用檢
    測中心及詮昕科技股份有限公司檢驗結果，檢出嗎啡呈陽性
    反應，此有私立中山醫學大學附設醫院藥物濫用檢測中心檢
    測中心九十四年十月六日第五六二八九七號尿液篩檢檢驗報
    告及詮昕科技股份有限公司九十五年一月二十四日51102號
    濫用藥物尿液檢驗報告各一份在卷可憑，此外，復有注射針
    筒一支、相片二張、員警職務報告、現場圖、前揭臺灣臺中
    地方法院檢察署不起訴處分書及被告之刑案資料查註紀錄表
    、臺灣高等法院被告全國前案紀錄表各一紙附卷可稽，足認
    被告甲○自白，核與事實相符，堪予採信，事證至臻明確，
    被告甲○違反毒品危害防制條例犯行洵堪認定。
二、按海洛因係毒品危害防制條例第二條第二項第一款所定之第
    一級毒品，不得非法施用，是核被告甲○所為，係犯毒品危
    害防制條例第十條第一項之施用第一級毒品罪。被告施用第
    一級毒品前後持有第一級毒品之低度行為，應為其施用第一
    級毒品之高度行為所吸收，不另論罪。被告先後多次施用第
    一級毒品海洛因之行為，時間緊接，犯罪構成要件相同，顯
    係出於概括之犯意為之，為連續犯，應依刑法第五十六條之
    規定以一罪論，並加重其刑。移送本院併案審理之臺灣臺中
    地方法院檢察署95年度毒偵字第 414號被告於九十五年一月
    十五日，在臺中市中區公園空屋內以注射之方式，施用第一
    級毒品海洛因之犯行，雖未經起訴，惟與本件被告起訴施用
    第一級毒品部分，有連續犯之裁判上一罪關係，為起訴效力
    所及，本院自得併予審判，附予敘明。查被告前曾於八十七
    年間、八十九年間觸犯竊盜、贓物罪，經臺灣臺中地方法院
    分別判處有期徒刑五月、三月，如易科罰金，均以佰元折
    算壹日確定，嗣經臺灣臺中地方法院定應執行刑為有期徒刑
    七月確定，甫於九十一年十一月十六日執行完畢，此有臺灣
    臺中地方法院檢察署刑案資料查註紀錄表在卷可按，其於五
    年之內再犯有期徒刑以上之本罪，係屬累犯，應依刑法第四
    十七條之規定，遞予加重其刑。原審判決認被告罪證明確予
    以論罪科刑，固非無見，惟按、扣案之第一級毒品海洛因
    貳小包（淨重零點壹貳公克、空包裝重零點肆零公克），原
    審認定（含包裝重零點伍公克），與事實不符，尚有違誤。
    、原審判決未及審酌移併本院審理之臺灣臺中地方法院檢
    察署95年度毒偵字第414號所示之被告施用第一級毒品之犯
    行，亦有未洽。被告上訴主張原審判決量刑過重，指摘原審
    判決不當，雖無理由，惟原審判決既有上開可議之處，自應
    由本院予以撤銷改判。爰審酌被告甲○犯罪之動機、目的、
    手段、品行，詳如前述，此有臺灣臺中地方法院檢察署刑案
    資料查註紀錄表一份在卷可按，被告曾有施用毒品不良素行
    ，經執行完畢後，仍不知警惕，再次施用毒品，經檢察官依
    初次勒戒、觀察後無繼續施用傾向為不起訴處分確定後，仍
    不知悔改警惕，猶繼續施用毒品不輟，情節非輕，有失政府
    制定毒品危害防制條例之立法美意，本不宜寬貸，惟此乃自
    戕且容易成癮之行為，從另一角度觀察，應視同病人看待，
    及犯後已坦承犯行，態度良好等一切情狀，量處被告有期徒
    刑十月。扣案之第一級毒品海洛因貳小包淨重零點壹貳公克
    、及包裝上開海洛因內含海洛因殘渣已無法析離之空包裝重
    零點肆零公克、以及海洛因壹包淨重零點零公克、及包裝
    上開海洛因內含海洛因殘渣已無法析離之空包裝重零點壹玖
    公克，均屬本案查獲之毒品，依毒品危害防制條例第十八條
    第一項前段之規定，宣告沒收銷燬之。扣案之注射針筒一支
    ，係被告所有，且係供其施用毒品犯罪所用之物，業據其陳
    明在卷，爰依刑法第三十八條第一項第二款規定，併予宣告
    沒收。
據上論斷，應依刑事訴訟法第三百六十八條第一項前段、第三百
六十四條、第二百九十九條第一項前段，毒品危害防制條例第十
條第一項、第十八條第一項前段，刑法第十一條、第五十六條、
第四十七條、第三十八條第一項第二款，判決如主文。
本案經檢察官乙○○到庭執行職務。
中    華    民    國    95    年    4     月    13    日
                刑事第三庭  審判長法  官  王  增  瑜
                                  法  官  陳  欣  安
                                  法  官  胡  忠  文
上列正本證明與原本無異。
如不服本判決應於收受送達後十日內向本院提出上訴書狀，其未
敘述上訴之理由者並得於提起上訴後十日內向本院補提理由書（
均須按他造當事人之人數附繕本）。
                                  書記官  陳  麗  玉
中    華    民    國    95    年    4     月    14    日
附錄論罪科刑實體法條文：
毒品危害防制條例第十條：施用第一級毒品者，處六月以上五年
以下有期徒刑。
施用第二級毒品者，處三年以下有期徒刑。
                                                      Ｆ


司法院資訊處製作；財團法人民間司法改革基金會備份。
